臺灣新北地方法院刑事判決　　　　　 110年度審易字第1054號
公　訴　人　臺灣新北地方檢察署檢察官
被　　　告　李俊瑄






上列被告因竊盜等案件，經檢察官提起公訴（110年度偵字第956
1 、9579號），被告於準備程序進行中就被訴事實均為有罪之陳
述，本院裁定本件進行簡式審判程序並判決如下：
    主  文
李俊瑄犯如附表所示之罪，各處如附表宣告刑欄所示之刑及沒收
（含追徵）。
    事實及理由
一、本件犯罪事實及證據，除犯罪事實欄一第1行起始至第3行「
    完畢」均予刪除，並補充為「李俊瑄前(一)因竊盜案件，經
    臺灣新北地方法院以105年度簡字第6917號判決判處拘役30
    日確定；(二)因竊盜案件，經同法院以105年度簡字第8044
    號判決判處拘役30日確定。上開(一)(二)案件，經同法院以
    106年度聲字第1756號裁定定其應執行拘役40日確定（下稱
    甲刑期）；(三)因施用毒品案件，經臺灣臺中地方法院以10
    6年度簡字第1315號判決判處有期徒刑6月確定；(四)因施用
    毒品案件，經同法院以106年度中簡字第392號判決判處有期
    徒刑6月確定；(五)因施用毒品案件，經同法院以106年度中
    簡字第1092號判決判處有期徒刑6月確定。上開(四)(五)案
    件，經同法院以106年度聲字第3820號裁定定其應執行有期
    徒刑11月確定。上開(三)至(五)案件，再經同法院以107年
    度聲字第317號裁定定其應執行有期徒刑1年5月，抗告後，
    經臺灣高等法院臺中分院以107年度抗字第250號裁定撤銷改
    定應執行有期徒刑1年4月確定；(六)因竊盜案件，經臺灣新
    北地方法院以106年度簡字第5091號判決判處拘役50日確定
    ；(七)因施用毒品案件，經同法院以107年度簡字第1558號
    判決判處有期徒刑4月確定（下稱乙刑期）；(八)因竊盜案
    件，經同法院以107年度審易字第306號判決判處拘役50日確
    定。上開(六)(八)案件，經同法院以107年度聲字第3290號
    裁定定其應執行拘役80日確定（下稱丙刑期）；(九)因妨害
    兵役案件，經同法院以107年度簡字第1173號判決判處有期
    徒刑4月確定。上開(三)至(五)、(九)案件，經同法院以107
    年度聲字第2734號裁定定其應執行有期徒刑1年4月確定（下
    稱丁刑期）。上開丁、乙、甲、丙案件接續執行，於108年
    10月2日執行完畢（於本案構成累犯）；同欄第3行「意圖為
    自己不法之所有」後補充「，基於竊盜之犯意」；證據部分
    另補充「被告李俊瑄於本院準備程序及審理中之自白」外，
    其餘均引用如附件起訴書之記載。
二、核被告李俊瑄所為，均係犯刑法第320條第1項之竊盜罪（共
    2罪）。被告所犯上開2罪，犯意各別，行為互殊，應予分論
    併罰。又被告曾受有如前揭更正後所載之論罪科刑及徒刑執
    畢情形，有臺灣高等法院被告前案紀錄表1份在卷可按，其
    於受有期徒刑執行完畢後，5年內故意再犯本件有期徒刑以
    上之罪，均為累犯；惟被告前案有期徒刑部分係違反毒品危
    害防制條例、妨害兵役等罪，與被告本件所犯竊盜罪之犯罪
    類型、行為態樣、造成之法益侵害顯然不同，參酌司法院釋
    字第775號解釋意旨，為避免發生罪刑不相當之情形，爰均
    不予依刑法第47條第1項之規定加重罪刑，併此敘明。
三、爰審酌被告前有竊盜前科，素行不佳，有臺灣高等法院被告
    前案紀錄表附卷可參，其不思以正途獲取財物，而恣意竊取
    他人財物，對社會治安、被害人邱明秀、告訴人顧寶根之財
    產安全造成危害，應予非難，兼衡其國中肄業之智識程度（
    見本院卷附被告個人戶籍資料查詢結果1紙）、家庭經濟狀
    況勉持（見臺灣新北地方檢察署110年度偵字第9561號卷第3
    頁被告調查筆錄受詢問人欄位），入監前工作月薪新臺幣（
    下同）3、4萬元、無需撫養之人，犯罪之目的、手段、所行
    竊之財物價值，暨被告犯後坦認犯行，惟尚未與被害人邱明
    秀、告訴人顧寶根達成和解或取得其諒解等一切情狀，分別
    量處如主文所示之刑及定其應執行刑，以資懲儆。
四、沒收部分：
㈠、扣案之1,600元，為被告竊取告訴人顧寶根犯行之部分犯罪
    所得，業據被告於警詢中供述明確（見同署110年度偵字第
    9579號卷第2至3頁），為告訴人顧寶根所有，是應由檢察官
    依法發還告訴人顧寶根，故不予宣告沒收。
㈡、查被告於本案犯罪事實㈠所竊得之1,000元、飲料2瓶（價值
    20元）、於犯罪事實㈡所竊得之122,100元（計算式：123,7
    00元-1,600元= 122,100元），均未扣案，為被告犯罪所得
    ，且未實際合法發還被害人邱明秀、告訴人顧寶根，被告亦
    未與被害人邱明秀、告訴人顧寶根達成和解或賠償所受損害
    ，宣告沒收亦無過苛、欠缺刑法上之重要性、犯罪所得價值
    低微，或為維持受宣告人生活條件之必要等情形，爰均依刑
    法第38條之1第1項前段及第3項之規定宣告沒收，並於全部
    或一部不能沒收或不宜執行沒收時，追徵其價額。
據上論斷，應依刑事訴訟法第273條之1第1項、第299條第1項前
段、第310條之2、第454條第2項，判決如主文。
本案經檢察官李超偉偵查起訴，由檢察官高智美到庭執行公訴。
中    華    民    國   110    年    10    月     7    日
                  刑事第二十三庭  法  官  傅明華
上列正本證明與原本無異。
如不服本判決，應於判決送達後20日內敘明上訴理由，向本院提
出上訴狀(應附繕本)，上訴於臺灣高等法院。其未敘述上訴理由
者，應於上訴期間屆滿後20日內向本院補提理由書「切勿逕送上
級法院」。
                                  書記官  黃毓琪
中    華    民    國   110    年    10    月     7    日
附表：
┌──┬─────┬─────────────────┐
│編號│ 犯罪事實 │          宣    告    刑          │
├──┼─────┼─────────────────┤
│ 一 │即起訴書所│李俊瑄犯竊盜罪，處拘役肆拾日，如易│
│    │示犯罪事實│科罰金，以新臺幣壹仟元折算壹日。未│
│    │㈠        │扣案之犯罪所得現金新臺幣壹仟元、飲│
│    │          │料貳瓶均沒收，於全部或一部不能沒收│
│    │          │或不宜執行沒收時，追徵其價額。    │
├──┼─────┼─────────────────┤
│ 二 │即起訴書所│李俊瑄犯竊盜罪，處有期徒刑伍月，如│
│    │示犯罪事實│易科罰金，以新臺幣壹仟元折算壹日。│
│    │㈡        │未扣案之犯罪所得現金新臺幣拾貳萬貳│
│    │          │仟壹佰元沒收，於全部或一部不能沒收│
│    │          │或不宜執行沒收時，追徵其價額。    │
└──┴─────┴─────────────────┘
附錄本案論罪科刑法條全文：
中華民國刑法第320條
意圖為自己或第三人不法之所有，而竊取他人之動產者，為竊盜
罪，處 5 年以下有期徒刑、拘役或 50 萬元以下罰金。
意圖為自己或第三人不法之利益，而竊佔他人之不動產者，依前
項之規定處斷。
前二項之未遂犯罰之。
-------------------------------------------------------
附件：
臺灣新北地方檢察署檢察官起訴書
                                     110年度偵字第9561號
                                     110年度偵字第9579號
    被      告  李俊瑄  男  33歲（民國00年0月00日生）
                        住臺中市○區○○路000巷0號
                        國民身分證統一編號：Z000000000號
上列被告因竊盜案件，已經偵查終結，認應該提起公訴，茲將犯
罪事實及證據並所犯法條分敘如下：
        犯罪事實
一、李俊瑄前因施用毒品、妨害兵役等案件，經法院判處應執行
    有期徒刑1年4月、4月確定，於民國108年6月4日縮短刑期執
    行完畢。詎猶不知悔改，意圖為自己不法之所有，㈠於109
    年12月27日6時45分許，在新北市○○區○○路000號之巴肚
    么複合式早午餐店內，趁無人注意之際，徒手竊取邱明秀管
    領之現金新臺幣(下同)1000元及飲料2 瓶(價值20元)，得手
    後隨即離去。嗣邱明秀發現上開財物遭竊，經報警循線查獲
    ；㈡於109 年12月30日15時30分許，在新北市○○區○○路
    000號前，徒手開啟顧寶根停放於該處之車牌號碼0000-00號
    自用小貨車之車門，並進入該車內竊取顧保根所管領之現金
    12萬3700元，得手後隨即離去。嗣顧寶根發現上開財物遭竊
    ，經報警循線查獲。
二、案經顧寶根訴由新北市政府警察局永和分局報告偵辦。
        證據並所犯法條
一、證據清單及待證事實
┌──┬──────────┬────────────────┐
│編號│  證  據  名  稱    │     待  證  事  實             │
├──┼──────────┼────────────────┤
│1   │被告李俊瑄於警詢時之│被告於犯罪事實一㈠㈡所述時、地，│
│    │供述                │分別竊取被害人邱明秀及告訴人顧寶│
│    │                    │根上開財物之事實。              │
├──┼──────────┼────────────────┤
│2   │告訴人顧寶根於警詢時│告訴人管領之上開 12 萬 3700 元現│
│    │之指訴              │金於犯罪事實一㈡所述時、地遭被告│
│    │                    │竊取之事實。                    │
├──┼──────────┼────────────────┤
│3   │證人即被害人邱明秀於│被害人管領之上開財物於犯罪事實一│
│    │警詢時之證述        │㈠所述時、地，遭被告竊取之事實。│
├──┼──────────┼────────────────┤
│4   │犯罪事實一㈠所述時、│被告於犯罪事實一㈠所述時、地，竊│
│    │地之監視器錄影畫面照│取被害人上開財物之事實。        │
│    │片 12 張            │                                │
├──┼──────────┼────────────────┤
│5   │犯罪事實一㈡所述時、│被告於犯罪事實一㈡所述時、地，竊│
│    │地之監視器錄影畫面照│取告訴人上開財物之事實。        │
│    │片 6 張、新北市政府 │                                │
│    │警察局永和分局扣押筆│                                │
│    │錄、扣押物品目錄表各│                                │
│    │1 份                │                                │
└──┴──────────┴────────────────┘
二、核被告所為，係犯刑法第 320 條第 1 項之竊盜罪嫌。被告
    上開2 次竊盜犯行，犯意各別、行為互異，請予分論併罰。
    又被告曾受有期徒刑執行完畢，有本署刑案資料查註紀錄表
    可參，其於5 年內故意再犯本件有期徒刑以上之罪，為累犯
    ，請參照大法官會議釋字第775號解釋意旨，審酌是否依刑
    法累犯規定加重其刑。
三、依刑事訴訟法第251條第1項提起公訴。
    此  致
臺灣新北地方法院
中    華    民    國   110    年    4     月    20    日
                             檢  察  官   李超偉